【裁判字號】    92,訴緝,103
【裁判日期】    921201
【裁判案由】    竊盜等
【裁判全文】
臺灣桃園地方法院刑事判決                        九十二年度訴緝字第一三號
    公  訴  人  臺灣桃園地方法院檢察署檢察官
    被      告  丙○○
右列被告因竊盜案件，經檢察官提起公訴（九十年度偵字第一三三二一號、一四一三
六）及移
一七二０五號），由本院合議庭裁定改依簡式審判程序審理，本院判決如左：
    主  文
丙○○共同以犯竊盜罪為常業，累犯，處有期徒刑陸年，並於刑之執行前，令入勞動
場所強制工作年。
如附表四所示之物，均沒收。
    事  實
一、丙○○曾有傷害、搶奪、違反麻醉藥品管理條例、藥事法及多次竊盜前科，其中
    於民國八十二年間，因竊盜罪及違反麻醉藥品管理條例案件，經本院分別判處有
    期徒刑一年、有期徒刑八月，應執行有期徒刑一年六月確定，於八十五年五月二
    十七日假釋執行完畢，為有犯罪習慣之人，竟仍不知悔改，先後於如附表一至附
    表三所示之時間、地點，分別與如附表一、二、三共犯欄所示之人，基於意圖為
    自己不法所有之犯意聯絡，共同以攜帶在客觀上得對人之生命、身體造成威脅，
    具有殺傷力如附表四所示之工具，以破壞保全設備、門窗或倉庫鐵皮後入內行竊
    ，抑或以六角扳手撬啟車門鎖後竊取車輛之方式，先後竊取如附表一、二、三所
    示之財物，並將所竊得之財物搬回桃園縣桃園市○○街八十二巷二十二號乙○○
    之住處存放，將之變賣與不知情之第三人，並恃以為生。嗣於九十年七月十七日
    十八時五十分許，在桃園市○○街八十二巷二十二號為警查獲，並扣得乙○○所
    有供行竊所用如附表四編號一、二所示之物，並起出丁○○遭竊之中藥材一批等
    物後，再循線於同年八月十日下午五時四十分許，在桃園縣桃園市○○○街一四
    九號地下室停車場內，查獲丙○○到案，並扣得丙○○所有如附表四編號三至編
    號七所示之物。
二、案經桃園縣警察局中壢分局、新竹縣警察局新埔分局、內政部警政署刑事警察局
    報請台灣桃園地方法院檢察署檢察官偵查起訴及該署檢察官移送本院併案審理。
    理  由
一、訊據被告丙○○對於右揭犯罪事實坦承不諱，核與共犯乙○○、陳源釗、杜紹誠
    、蘇茂全、吳登福、林正心、鄭世良、甲○○分別於警偵訊時及審理時所供述之
    情節相符，並有如附表一、二、三所示之被害人於警訊時指述在卷及所立贓物領
    據（有追回贓物者部分）附卷可憑，此外，並有九十年七月十七日查獲現場及贓
    物照片六張、被告帶同警方人員重回行竊現場指認之相片在卷可稽，且有如附表
    四編號一至編號七所示之行竊工具扣案可資佐證，足認被告自白與事實相符可信
    。另被告在自八十六年間起至九十年間止之期間內均無業，且係恃其所竊贓物變
    現度日，業經被告於本院審理時坦承屬實，再以於上開期間內，先後為如附表一
    、二、三所示之多次竊盜犯行觀之，堪認被告係以靠變賣贓物所得不斐而為其生
    活之重心與依恃，而賴以維生，為常業之竊盜犯。本件事證明確，被告犯行洵堪
    認定，應予依法論科。
二、核被告所為，係犯刑法第三百二十二條之常業竊盜罪。其與如附表一、二、三所
    示共犯間，均分別有犯意聯絡及行為分擔，均為共同正犯。至被告經臺灣桃園地
    方法院檢察署檢察官以八十九年度偵字第九０四號、第三五六八號、九十年度偵
    字第一七二０五號移送併案審理之如附表三所示之竊盜犯行，雖未據檢察官起訴
    ，惟此部分與被告業經起訴如附表一、二所示之竊盜犯行間，具有常業竊盜之實
    質上一罪關係，本院自應併予審理。又其曾有傷害、搶奪、違反麻醉藥品管理條
    例、藥事法及多次竊盜前科，其中於八十二年間，因竊盜罪及違反麻醉藥品管理
    條例案件，經本院分別判處有期徒刑一年、有期徒刑八月，應執行有期徒刑一年
    六月確定，於八十五年五月二十七日假釋執行完畢，此有台灣高等法院被告全國
    前案紀錄表在卷可稽，其於五年內再犯本件有期徒刑以上之罪，為累犯，應依刑
    法第四十七條之規定，加重其刑。爰分別審酌被告曾有傷害、搶奪、違反麻醉藥
    品管理條例、藥事法及多次竊盜前科、素行不良、正值壯年，求財不思正道，自
    八十六年間起至九十年間止，結夥並攜帶兇器為如附表一、二、三所示之多次竊
    盜犯行、對正當經營廠商財產安全危害重大、所竊財物價值非輕，變現後所得不
    正利益甚鉅，對社會治安之危害不可謂小，量刑本不宜輕，然念及其在經警查獲
    後，就員警所不知犯行，據實以告，雖不符自首要件，但有助於諸多竊盜案件之
    破案、犯後態度尚佳等一切情狀，量處如主文所示之刑。另查被告自八十二年間
    迄今已有二次竊盜前科，且均受刑罰之執行完畢，此有上開臺灣高等法院被告全
    國前案紀錄表一份在卷可稽，詎仍未能記取教訓，徹改前愆，循規蹈矩，謹守本
    份，竟復萌故態，貪圖非份之念，一仍舊慣，於八十五年五月二十七日因竊盜案
    件假釋期滿執行完畢後，即自八十六年間起再為本件竊行，依其如此賡續綿密不
    斷犯罪之情形，要見其犯罪之習慣尚未革除，僅單純施予刑罰處遇，實難收矯劣
    治惡之功，爰依贓物犯竊盜犯保安處分條例之規定，諭知於刑之執行前，令入勞
    動場所強制工作三年。
三、如附表四所示之物，分別為被告或共犯乙○○所有，供其本件犯罪所用之物，業
    據被告及共犯於警訊時及本院審理時供明在卷，均應依刑法第三十八條第一項第
    二款規定宣告沒收。
四、末按被告所犯為死刑、無期徒刑、最輕本刑三年以上有期徒刑之罪或高等法院管
    轄第一審案件以外之罪，並經被告於準備程序就被訴事實為有罪之陳述，經告知
    簡式審判程序之旨，並聽取被告及檢察官之意見後，經本院合議庭依刑事訴訟法
    第二百七十三條之一規定，裁定由受命法官獨任進行簡式審判程序審理，併予敘
    明。
據上論斷，應依刑事訴訟法第二百九十九條第一項前段，贓物犯竊盜犯保安處分條例
第三條第一項第一款、第四條、第五條第一項前段，刑法第二十八條、第三百二十二
條、第四十七條、第三十八條第一項第二款，判決如主文。
本案經檢察官崔秉君到庭執行職務。
中      華      民      國    九十二    年     十二     月一      日
                                臺灣桃園地方法院刑事第十一庭
                                    法  官   吳麗英
右正本證明與原本無異。
如不服本判決，應於判決送達後十日內向本院提出上訴狀( 應附繕本 )，上訴於
臺灣高等法院。
                                    書記官   陳淑瓊
中        華        民        國   九十二   年   十二   月    十五    日
附錄本案論罪科刑法條：
刑法第三百二十二條：以犯竊盜罪為常業者，處一年以上七年以下有期徒刑。


司法院資訊處製作；財團法人民間司法改革基金會備份。
